【裁判字號】    92,上訴,1851
【裁判日期】    921128
【裁判案由】    違反槍砲彈藥刀械管制條例
【裁判全文】
臺灣高等法院臺中分院刑事判決                  九十二年度上訴字第一八五一號
    上  訴  人
    即  被  告  乙○○
右上訴人即被告因違反槍砲彈藥刀械管制條例案件，不服臺灣臺中地方法院九十二年
度訴字第八八六號，中華民國九十二年九月三日第一審判決（起訴案號：臺灣臺中地
方法院檢察署九十二年度偵字第二九０三號），提起上訴，本院判決如左：
    主      文
上訴駁回。
    事      實
一、乙○○前曾因盜匪及違反麻醉藥品管理條例等案件，經本院判處有期徒刑三年六
    月、四月，並定應執行刑有期徒刑三年八月確定，又與另案逃亡罪所處有期徒刑
    十月，經本院裁定定應執行刑為四年四月確定，於民國八十八年三月三十日假釋
    付保護管束（原至九十年一月二日保護管束期滿），詎其於八十九年、九十年間
    即上開保護管束期間，又因犯贓物、恐嚇取財案件，經臺灣南投地方法院及本院
    先後分別判處有期徒刑六月、十月確定，再經本院裁定定應執行刑為一年二月確
    定，而前揭假釋亦經撤銷，應執行殘刑有期徒刑一年九月二十四日，而於九十一
    年二月十一日執行完畢，其因贓物、恐嚇取財所處應執行有期徒刑一年二月部分
    ，則於同年十二月九日執行完畢。然其仍不知悔改，於九十一年十二月中旬某日
    ，在南投縣埔里鎮○村路二一九巷三號住處附近之馬路旁，明知真實姓名、年籍
    均不詳，綽號「阿偉」之友人，拿來寄放之改造槍枝三枝（槍枝管制編號分別為
    ：0000000000號、0000000000號、0000000000
    號）、及改造子彈六顆，均具有殺傷力，竟未經許可，而將其中改造槍枝二枝（
    槍枝管制編號為：0000000000號、0000000000號）、改造
    子彈五顆藏放在前揭住處附近之草叢，另將改造手槍一枝（槍枝管制編號：00
    00000000號）、改造子彈一顆藏放在南投縣埔里鎮愛蘭里十二號公墓區
    內。嗣於九十二年一月二十七日上午某時，乙○○因受該名綽號「阿偉」之人指
    示攜帶其中改造手槍二枝（槍枝管制編號為：0000000000號、000
    0000000號）、改造子彈五顆及另一枝未改造之玩具手槍、玩具子彈一顆
    至臺中市○○路與日盛街口，為警於九十二年一月二十七日上午七時十五分許，
    在上開路口，當場查獲，並扣得上揭改造手槍二枝、改造子彈五顆、及未具殺傷
    力之玩具手槍一枝、玩具子彈一顆。又於九十二年二月十八日，經警帶同乙○○
    ，在南投縣埔里鎮愛蘭里十二號公墓區內，起獲改造手槍一枝（槍枝管制編號：
    0000000000號）、改造子彈一顆。
二、案經臺中市警察局第四分局報請臺灣臺中地方法院檢察署檢察官偵查起訴。
    理      由
一、訊據上訴人即被告乙○○固坦承於右揭時、地，自真實姓名、年籍均不詳，綽號
    「阿偉」之人處取得前揭改造手槍二枝（即槍枝管制編號為：00000000
    00號、0000000000號）及改造子彈五顆乙情不諱，惟矢口否認上開
    於九十二年二月十八日查獲之改造手槍一枝（即槍枝管制編號：0000000
    000號）及改造子彈一顆係該名綽號「阿偉」之人交予伊寄藏，辯稱：九十二
    年二月十七日、同月十八日，伊遭南投縣警察局埔里分局警員借提出去，當時警
    方要求伊交出二枝槍出來就可以交保，因當時伊母親住院，伊很擔心，所以伊告
    訴警察要用伊的電話聯絡，伊打電話給女友潘嘉玲，由潘嘉玲去聯絡賣槍的人，
    伊買了二枝槍交給警方，但警方只拿出其中一枝槍云云。惟查：
  (一)、就九十二年一月二十七日所查獲之上開改造手槍二枝、改造子彈五顆犯行部分
      ：業據被告於警詢、偵訊、原審及本院審理時坦承不諱，並有卷附之照片三幀
      可憑，且有上揭改造槍枝二枝、改造子彈五顆扣案足稽。而該等槍枝及子彈經
      送鑑定結果，認「槍枝（槍枝管制編號為：0000000000號、000
      0000000號）係仿GLOCK廠半自動手槍製造之玩具手槍換裝土造金屬槍
      管改造而成之改造手槍，機械性能良好，可擊發適用子彈，具殺傷力」、「送
      鑑改造子彈五顆，均係土造子彈，採樣二顆試射，均可擊發，具殺傷力」，有
      內政部警政署刑事警察局九十二年一月三十日刑鑑字第○九二○○一八三○一
      號鑑定書一份附卷可參，足見被告此部分自白確與事實相符。
  (二)、就九十二年二月十八日所查獲之前揭改造手槍一枝、改造子彈一顆犯行部分：
      被告雖矢口否認有何違反槍砲彈藥刀械管制條例犯行，並以前揭言詞置辯。但
    (1)被告坦承：上開槍枝、子彈係伊於九十二年二月十八日，為警借提時所查獲，
      核與證人即任職於南投縣警察局埔里分局警員陳進添於原審審理時證述情節相
      符（見原審九十二年六月十一日訊問筆錄），且有被告偕同警方至南投縣埔里
      鎮愛蘭里十二號公墓區內起獲槍、彈之錄影帶乙捲，及現場照片六紙在卷足參
      ，則上開槍枝、子彈確係於被告於九十二年二月十八日，為警借提時所查獲無
      訛。再該等槍枝及子彈經送鑑定結果，認「送鑑仿CIGSAUER廠改造P220半自動
      手槍（槍枝管制編號：0000000000號）係仿GLOCK廠半自動手槍製
      造之玩具手槍，更換土造金屬槍管改造而成之改造手槍，機械性能良好，可擊
      發適用子彈，具殺傷力」、「送鑑改造子彈一顆，係土造子彈（具直徑約九ｍ
      ｍ之金屬彈頭），經試射，可擊發，具殺傷力」，有內政部警政署刑事警察局
      九十二年四月十八日刑鑑字第○九二○○三二八六○號鑑定書一份附卷可參，
      則上開查獲之槍枝及子彈均具殺傷力無訛。
    (2)被告雖辯稱：上開槍枝及子彈，係因警方要求伊交出二枝槍即可交保，故伊於
      為警借提時，利用伊所使用存放在臺中看守所之行動電話號碼0000－00
      0000號行動電話聯絡伊女友潘嘉玲所使用之行動電話號碼0000－00
      0000號行動電話，由潘嘉玲去購買二枝槍枝後，由潘嘉玲聯絡陳泰源一起
      將槍置放在南投縣埔里鎮○○路橋下，再通知伊帶警察去拿槍，拿到槍後，警
      察再載伊把槍放在南投縣埔里鎮愛蘭公墓區起槍云云。然證人陳進添於原審審
      理時結證稱：南投縣警察局埔里分局曾於九十二年二月十七日、十八日借提被
      告，當初是檢察官打電話到埔里分局，他說被告提供的綽號「阿偉」之人與埔
      里有地緣關係，所以希望其等借提被告出去查證，在檢察官講之前，警方就有
      接到情報，知道被告持有槍枝，所以去借提被告出來查證。原本在十七日就借
      提到被告，被告說要拿他放在看守所的行動電話才可以聯絡到他的朋友，才可
      以找到「阿偉」，後來我們一直問被告都沒有講，一直都問不出來，檢察官說
      要追出上手，所以才會第二天也借提。槍枝及槍枝藏放地點都是被告供出來的
      ，所以警方才查獲的，當時只有起獲一枝手槍（見原審九十二年六月十一日訊
      問筆錄）等語。另經原審函詢臺灣臺中看守所，被告於入所時所交付保管之行
      動電話保管資料，該所函覆稱：被告於九十二年一月二十七日入所，同年二十
      七日檢察官蒞所偵查因業務需要借調被告保管之三具行動電話，有臺灣臺中看
      守所九十二年六月二十四日中所正總字第○九二○○○二二一○號函暨借用放
      據影本乙紙在卷可憑。足見被告於九十二年二月十七日、同月二十八日為南投
      縣警察局埔里分局借提查證被告於九十二年一月二十七日為警查獲之槍枝上手
      即該名綽號「阿偉」之人時，確曾自臺灣臺中看守所借調被告於九十二年一月
      二十七日入所時交付所方保管之行動電話三具，以利用該等行動電話聯絡。
    (3)被告陳稱：當時伊是用行動電話號碼0000－000000號行動電話聯絡
      伊女友潘嘉玲所使用之行動電話號碼0000－000000號行動電話，由
      潘嘉玲去購買二枝槍枝云云。經查被告上開所供稱之行動電話號碼0000－
      000000號、0000－000000號行動電話確於九十二年二月十七
      日、同月十八日聯絡頻繁，有上開行動電話通聯紀錄二份在卷可憑，而被告所
      稱行動電話號碼0000－000000號行動電話是由潘嘉玲所使用，另該
      行動電話係由案外人林詩萍所申請，有臺灣大哥大股份有限公司雙向通聯資料
      查詢資料在卷可憑。惟證人潘嘉玲於原審審理時結證稱：其於九十二年一月二
      十七日與被告一起被警察查獲，當日警察問完話，再加上採尿之後就讓其回去
，被告則被羈押，其曾經去看守所看過被告二次，後來被其母親發現其去偷看
      被告，就不准其跟被告來往。被告被羈押的期間沒有打過電話給她，只有一次
      其電話曾經有被告的訊息，但是沒有接到電話，其不知道被告曾經被警察借提
      ，其去看被告的時候被告也沒有說過他被借提，行動電話號碼0000－00
      0000號行動電話其忘了有無使用過該電話，申請人林詩萍這個名字感覺很
      熟，但是想不出來是什麼人。對行動電話號碼0000－000000號行動
      電話沒有印象，也沒有印象這支電話是否是被告在使用，被告被警察查獲後，
      其就沒有看過槍，除了去看守所看被告之外，也沒有再與被告乙○○有過任何
      的接觸，其沒有參與過被告所稱交槍之事，之前其有聽過朋友說，如果被告有
      交槍的話，可能可以交保，只是大家在聊天所說的話而已，當時其也沒有認真
      聽，事實上有無交槍這件事情，其也不知道（見原審九十二年七月二日、九十
      二年七月九日訊問筆錄）等語明確，與被告前揭所稱均不相侔。又證人潘嘉玲
      曾於南投縣警察局埔里分局與被告一同起出上揭槍枝後之九十二年三月十八日
      、三月二十七日至臺中看守所接見被告，有臺灣臺中看守所九十二年四月七日
      中所正戒字第○九二○○○一二一○號函暨被告接見登記表乙份在卷足參。則
      苟如被告所稱，伊請潘嘉玲買槍、交槍之目的在於能獲得交保，則理應於交槍
      後，證人潘嘉玲接見伊時，提及交保乙事，然上揭接見紀錄內亦未曾提及被告
      是否得以交保，亦與常情有違。
    (4)雖證人陳泰源於原審審理時證稱：證人潘嘉玲之前來找其是因為朋友的關係，
      跟其說被告被禁見的事情，有一天潘嘉玲打電話告訴其，被告打電話跟她說檢
      察官說要交出二支槍來就會讓被告交保，她打電話給其約出來，潘嘉玲說要去
      買槍，其不知道她向何人買，對方約其等到汽車旅館去等，等到四點多的時候
      對方才把槍給其等，其等拿到槍之後，由其把槍拿去埔里的外環道路，在埔里
      簡易庭附近有一個橋，其把槍放在橋的柱子那裡，放了槍之後就走（見原審九
      十二年六月十一日訊問筆錄）云云，然證人潘嘉玲於原審審理時證稱，並未有
      交槍乙節，已如前述。且證人陳泰源於原審審理時所稱：當時其是以其所申請
      之行動電話號碼0000－000000號電話與證人潘嘉玲聯絡，惟按被告
      所供稱之當時證人潘嘉玲所使用之行動電話號碼0000－000000號行
      動電話於九十二年二月十七日、十八日之通聯紀錄以觀，並未有與證人陳泰源
      所使用之前揭電話聯絡之紀錄，且證人陳泰源所使用之行動電話號碼0000
      －000000號電話於九十二年二月十七日、十八日根本未有何通話紀錄，
      有臺灣大哥大股份有限公司雙向通聯紀錄資料查詢明細、遠傳電信股份有限公
      司通聯紀錄在卷足參；另經原審提供證人陳泰源之刑案資料照片供證人潘嘉玲
      指認，證人潘嘉玲證稱：其有看過陳泰源，是跟被告在一起的時候看過陳泰源
      ，其與陳泰源沒有交情，也未曾私底下跟陳泰源見過面（見原審九十二年七月
      九日訊問筆錄）等語明確，則證人陳泰源前揭證言顯係迴護被告之詞，尚不足
      採為被告有利之認定。
    (5)另被告辯稱：當時伊總共買了二枝槍，警方只提出一枝槍云云。然按員警查獲
      槍枝，其敘獎額度係依槍枝（經鑑驗後需具殺傷力）製造方式（制式或改造）
      、枝數與案情來加以認定，獎懲額度係指在符合敘獎前提下最高額度（個案或
      個人），其認定需參酌案情，依具體個案，出力事實核獎，有內政部警政署刑
      事警察局九十二年七月三十日刑鑑字第○九二○一一八一九七號函暨所附具之
      各警察機關緝獲槍枝獎勵一覽表在卷足憑，如被告所稱，當時伊交給警方二枝
      槍枝，則按前揭敘獎辦法應會查報該二枝槍枝，又豈可能僅提報一枝改造手槍
      ？
 (三)、 綜上所述，被告前揭所辯，尚無足採信。本件事證明確，被告犯行洵堪認定，
      應予依法論科。
二、按寄藏與持有，均係將物置於自己實力支配之下，僅寄藏必先有他人之持有行為
    ，而後始為之受寄代藏而已，故寄藏之受人委託代為保管，其保管之本身，亦屬
    持有，不過，此之持有係受寄之當然結果，自應僅就寄藏行為為包括之評價，不
    應另就持有予以論罪（最高法院七十四年臺上字第三四○○號判例意旨參照）。
    故核被告所為，係犯槍砲彈藥刀械管制條例第十一條第四項之未經許可寄藏可發
    射子彈之改造槍枝罪、第十二條第四項未經許可寄藏子彈罪。被告所犯未經許可
    寄藏改造槍枝、子彈二罪，係一行為觸犯數罪名之想像競合犯，屬裁判上一罪，
    應從一重之未經許可寄藏改造槍枝罪處斷。又被告前曾因盜匪及違反麻醉藥品管
    理條例等案件，經本院判處有期徒刑三年六月、四月，並定應執行刑有期徒刑三
    年八月確定，又與另案逃亡罪所處有期徒刑十月，經本院裁定定應執行刑為四年
    四月確定，於八十八年三月三十日假釋付保護管束（原至九十年一月二日保護管
    束期滿），詎其於八十九年、九十年間即上開保護管束期間，又因犯贓物、恐嚇
    取財案件，經臺灣南投地方法院及本院先後分別判處有期徒刑六月、十月確定，
    再經本院裁定定應執行刑為一年二月確定，而前揭假釋亦經撤銷，應執行殘刑有
    期徒刑一年九月二十四日，而於九十一年二月十一日執行完畢，其因贓物、恐嚇
    取財所處應執行有期徒刑一年二月部分，則於同年十二月九日執行完畢，有臺灣
    高等法院被告全國前案紀錄表、臺灣臺中地方法院檢察署刑案資料查註紀錄表在
    卷可按，被告受有期徒刑之執行完畢後，五年以內再犯本件有期徒刑以上之罪，
    為累犯，應依刑法第四十七條規定，加重其刑。原審法院因認被告罪證明確，適
    用槍砲彈藥刀械管制條例第十一條第四項、第十二條第四項，刑法第十一條前段
    、第五十五條、第四十七條、第四十二條第三項、第三十八條第一項第一款，現
    行法規所定貨幣單位折算新臺幣條例第二條，罰金罰鍰提高標準條例第二條規定
    ，審酌被告前因案執行，甫於九十一年十二月九日執行完畢出監，竟旋於九十二
    年一月二十七日，公然於市區路口持前揭槍枝為警查獲，所查獲之槍枝數量高達
    三枝，對社會治安危害甚巨，犯後仍飾詞卸責，態度非佳，惟寄藏時間不長且未
    持以犯罪等一切情狀，量處有期徒刑二年六月，併科罰金新臺幣三十萬元，並諭
    知罰金易服勞役之折算標準。且以扣案之改造槍枝三支（槍枝管制編號為：00
    00000000號、0000000000號、0000000000號）、
    改造子彈三顆，均係違禁物，應併予宣告沒收；另扣案之改造子彈三顆業經鑑定
    試射耗盡，已無殺傷力，另扣案之玩具手槍一枝、玩具子彈一顆，非屬違禁物，
    故未併為沒收之宣告。核其認事用法，並無不當，量刑亦屬允當，應予維持。被
    告上訴意旨否認部分犯行，並認原判決量刑過重，而執陳詞指摘原判決不當，並
    無理由，應予駁回。
據上論結，應依刑事訴訟法第三百六十八條，判決如主文。
本案經檢察官甲○○到庭執行職務。
中      華      民      國      九十二  年      十一    月      二十八  日
                                臺灣高等法院臺中分院刑事第六庭
                                      審判長法  官  李  文  雄
      法  官  陳  秀  
                                            法  官  邱  顯  祥
右正本證明與原本無異。
如不服本判決應於收受送達後十日內向本院提出上訴書狀，其未敘述上訴之理由者並
得於提起上訴後十日內向本院補提理由書（均須按他造當事人之人數附繕本）。
                                            書記官  陳  桂  芬
中      華      民      國      九十二  年      十二    月      一      日
                                                                        Ａ


司法院資訊處製作；財團法人民間司法改革基金會備份。
